【裁判字號】    91,交聲,230
【裁判日期】    920408
【裁判案由】    違反道路交通管理處罰條例聲明異議
【裁判全文】
臺灣桃園地方法院刑事交通事件裁定                九十一年度交聲字第二三號
    異  議  人  甲○○
右受處分人因違反道路交通管理處罰條例案件，對於交通部公路局新竹區監理所桃園
監理站於九十一年五月二日所為之桃監裁五字第裁五二─Ｄ九Ｂ三七六二七二號裁決
書所為之處分不服，聲明異議，本院裁定如左：
        主  文
原處分撤銷。
甲○○汽車駕駛人，駕駛汽車經測試檢定酒精濃度超過規定標準，因而肇事致人受傷
，處罰鍰新台幣壹萬玖仟伍佰元，並吊扣其駕駛執照貳年。
        理  由
一、異議人甲○○於民國九十年十一月十七日下午八時許，在桃園縣中壢市○○路某
    日本料理店飲用啤酒、清酒各乙瓶後，猶駕駛車號ＫＤ─六三九三號自用小客車
    離開，於同日二十時五十五許，沿桃園縣桃園縣桃園市○○路往龜山鄉方向行駛
    ，行經同市○○路七十巷前，欲左轉進入該巷內之地下停車場停車時，應注意轉
    彎車輛應讓直行車輛先行，詎其能注意而未注意，致對向直行中，由案外人鄭怡
    卿騎乘之車號ＴＸＥ─二四七號輕機車車頭撞擊前開小客車之左前方葉子板後側
    靠近左前門處，鄭怡卿因而人車倒地，並受有頭部下額受傷流血之傷害。異議人
    嗣於同日二十一時二十七分經桃園縣警察局桃園分局武陵派出所警員蔡金生對之
    為吐氣所含酒精成份測試，其酒精濃度達每公升○．三八毫克，超過道路交通安
    全規則第一百十四條第二款所定不得駕車之每公升○．二五毫克標準。
二、關於異議人於前述時間、地點酒後駕駛前開小客車肇事並致案外人鄭怡卿受有如
    前所述之傷害，異議人事後經警方對之為吐氣所含酒精成分測試，其酒精濃度為
    每公升○．三八毫克等情，業據異議人於臺灣桃園地方法院檢察署九十年度偵字
    第一九六三一號案件警訊、偵訊中自白在卷，核與案外人鄭怡卿於警訊中所述相
    符。此外，並有道路交通事故現場測繪記錄表、測試觀察紀錄表、道路交通事故
    調查報告表、酒精濃度測試結果表、撤銷告訴書各一份及現場、車損照片八張附
    前開案卷可稽，並經本院調閱前開案卷無誤。按汽車駕駛人飲酒後其吐氣所含酒
    精成份超過每公升○．二五毫克以上者，不得駕車，道路交通安全規則第一百十
    四條第二款定有明文。又汽車駕駛人，駕駛汽車經測試檢定酒精濃度超過規定標
    準，因而肇事致人受傷者，處新台幣一萬五千元以上六萬元以下罰鍰，並吊扣其
    駕駛執照二年，道路交通管理處罰條例三十五條第一項第一款中段亦有明文規定
    。是異議人前述酒後酒精濃度超過標準駕駛汽車並致人受傷之行為，事證明確，
    可以認定。
三、原處分機關以異議人除有前述違規行為外，另於肇事致人受傷後尚有逃逸之行為
    ，除科處罰金外，另依同條例第六十二條第一項規定諭知吊銷異議人之汽車駕駛
    執照。惟此為異議人所否認，並辯稱：「並無逃逸之意思，是因欲將車先開入附
    近即前揭巷內地下停車場，以免阻礙交通，旋返回現場處理車禍事宜並察看傷者
    」等語。經查案外人鄭怡卿於前開案件偵訊時陳稱：「（當天情形？）他撞到我
    之後，就將車開到離肇事地點約十公尺左右之地下停車場，甲○○有馬上上來處
    理。（肇事當天車流量？）車子很多。」等語（前開偵卷第四一、四二頁）。再
    者，異議人如有逃逸之心，案發後應係駛離現場，而非將小客車駛入該處地下室
    內停放（蓋案發地點係在桃園市區，人潮眾多，現場有多人看見該車禍，且異議
    人之女友徐玉琴即居住該處七十號六樓，如此將豈非讓人立即查獲其行跡）。是
    異議人前開所辯，尚非全然不足採信。此外，又查無積極確切之證據足認異議人
    有肇事逃逸行為。另異議人此部分行為，亦經臺灣桃園地方法院檢察署檢察官以
    犯罪嫌疑不足，諭知為不起訴處分確定，此有前述案件不起訴處分書一份在卷可
    稽。本件原處分機關未注意及此，就此部分併予裁決，顯有不當。異議人聲明異
    議為有理由，惟異議人有前述駕駛汽車經測試檢定酒精濃度超過規定標準，因而
    肇事致人受傷之違規行為，已如前述。本院自應依道路交通案件處理辦法第二十
    條前段之規定，撤銷原處分，並依法自為裁定如主文所示。
四、據上論斷，應依道路交通管理處罰條例第八十七條第二項、第三十五條第一項第
    一款中段，道路交通案件處理辦法第二十條前段，裁定如主文。
中      華      民      國    九十二    年      四      月      八      日
                                    臺灣桃園地方法院交通法庭
                                        法  官  潘進順
右正本證明與原本無異。
如不服本裁定，應於裁定送達後五日內向本院提出抗告狀（應附繕本），抗告於臺灣
高等法院。
                                        書記官  巫孟蓉
中      華      民      國    九十二    年      四      月      十      日


司法院資訊處製作；財團法人民間司法改革基金會備份。
